最高法院刑事裁定　　　　　　　　　　　　　　　　八十六年度台抗字第四八三號
　　抗　告　人　甲○○
右抗告人因違反電業法案件，不服台灣高等法院高雄分院中華民國八十六年九月二十
四日駁回聲請再審之裁定（八十六年度聲再字第一八五號），提起抗告，本院裁定如
左：
    主  文
抗告駁回。
    理  由
按因發見確實之新證據，而為受判決人之利益聲請再審者，須該證據足認受有罪判決
之人，應受無罪、免訴、免刑或輕於原判決所認罪名之判決為要件，此觀刑事訴訟法
第四百二十條第一項第六款之規定甚明。本件抗告人甲○○在原審法院聲請再審意旨
略稱：(一)、原審法院未將審判筆錄給予閱覽及簽名，檢察官偵查時，僅拿空白紙要伊
簽蓋。(二)、原判決所載之電錶用電戶號為「00－0000－00」、「00－00
00－00」，與本件違規之電錶用電戶號「00－0000－00」不符。(三)、原
審未傳訊一同前來取締竊電之警員王文華，請予傳訊。(四)、台灣電力公司屏東區營業
處（以下簡稱台電屏東營業處）函稱：本件係因例行檢查而發現竊電，但實際上係由
台電恆春電力服務所之職員檢舉而查獲，亦不相符。為此依發見確實之新證據，而聲
請再審云云。然查審判筆錄與訊問筆錄不同，並無應命在場之人簽名、蓋章、或按指
印之規定，該筆錄關於抗告人陳述之部分，依刑事訴訟法第四十四條第二項前段規定
，抗告人雖得請求朗讀或交其閱覽，惟抗告人未陳明其在原審法院審判期日曾有此請
求，苟未請求，則原審法院未交予閱覽，於法尚非有違。至於抗告人所稱：檢察官偵
查時僅交空白紙命其簽名一節，未據明有何確實之具體證據以實其說，且原確定判
決未以抗告人在偵查中之供述，為認定抗告人犯罪所憑之證據，故縱確有其事，對於
原確定判決亦不生影響。次查原確定判決係認定抗告人繞越「00－0000－00
」及「00－0000－00」號二只電錶，擅接電線竊電，與抗告人將「00－0
000－00」號電錶違章使用，係不同之兩件事，有原確定判決影本及屏東營業處
函影本在卷可稽（見原審法院卷第三、二五頁）。抗告人如何能漫指原確定判決記載
電錶用電戶號錯誤。再查抗告人未說明警員王文華可以證明何事﹖及該事是否足以動
搖原確定判決﹖且抗告人之竊電行為，不獨業據共同被告林信志陳述綦詳，復經證人
江照俊、蔡普安、陳佳瑞供證屬實，並有台電公司函在卷為憑，其罪證已臻明確，自
無再予傳訊證人王文華之必要，且縱予傳訊，其罪證既已明確，亦不足以動搖原確定
判決。末查抗告人有竊電之行為，已如上述，則其竊電行為，無論係台電屏東營業處
例行檢查抑係台電恆春電力服務所職員檢舉而查獲，均不足以影響其竊電犯罪之成立
。綜上所述，抗告人主張前開之新證據，俱不能認為抗告人應受無罪、免訴、免刑或
輕於原判決所認罪名之判決，原裁定因而認其聲請再審為無理由，予以駁回，經核於
法尚無不合。抗告意旨，仍執陳詞指摘原裁定不當，難認有理由，應予駁回。又按刑
事訴訟法第四百二十條第一項所謂之判決確定後，係指實體上判決確定後而言，故對
於確定實體上判決，方得聲請再審。抗告人在原審法院提出之聲請再審狀，雖記載：
「不服……台灣高等法院高雄分院八十五年度上訴字第二二七一號及最高法院八十六
年度台上字第二四○一號判決……依法聲請再審」云云。但本院上開判決，係以抗告
人之上訴違背法律上程式，予以駁回，有該判決影本在卷可稽，此種程序上判決，揆
諸前開說明，自不得對之聲請再審，惟抗告人業於聲請時提出原審法院八十五年度上
訴字第二二七一號實體上判決影本，應認其係對該確定之實體上判決聲請再審。縱原
裁定案由誤載為抗告人對本院上開程序上判決聲請再審，但其案由亦同時記載原審法
院該實體上判決之案號，仍應認抗告人係對該確定之實體上判決聲請再審，併予明
。
據上論結，應依刑事訴訟法第四百十二條，裁定如主文。
中      華      民      國    八十六    年     十二     月    二十四    日
                              最高法院刑事第七庭
                                  審判長法官  董  明  霈
                                        法官  丁  錦  清
                                        法官  賴  忠  星
                                        法官  林  茂  雄
                                        法官  王  居  財
      右正本證明與原本無異
                                              書  記  官
中      華      民      國    八十六    年     十二     月    三十一    日
